臺灣新竹地方法院刑事判決
110年度原易字第29號
公  訴  人  臺灣新竹地方檢察署檢察官
被      告  江曉峰


指定辯護人  本院公設辯護人周凱珍  
上列被告因竊盜案件，經檢察官提起公訴（109年度偵字第13036
號、110年度偵字第132號、第1098號)，被告於本院準備程序中
，就被訴事實為有罪之陳述，經本院告知簡式審判程序意旨，並
聽取公訴人、被告及辯護人之意見後，裁定依簡式審判程序審理
，並判決如下：
    主  文
江曉峰犯竊盜罪，處拘役貳拾日，如易科罰金，以新臺幣壹仟元
折算壹日；未扣案之犯罪所得星城-新世紀福音戰士PC產包壹個
、星城-鯊很大PC產包壹個均沒收，於全部或一部不能沒收或不
宜執行沒收時，均追徵其價額。又犯踰越窗戶侵入住宅竊盜罪，
共貳罪，各處有期徒刑陸月，如易科罰金，均以新臺幣壹仟元折
算壹日。有期徒刑部分應執行有期徒刑捌月，如易科罰金，以新
臺幣壹仟元折算壹日。
    事  實
一、江曉峰基於意圖為自己不法所有之竊盜犯意，分別為下列犯
    行：
　㈠於民國109年10月7日下午5時32分許，騎乘車牌號碼000-0000
    號普通重型機車前往新竹縣○○鎮○○路000號統一超商門市，
    徒手竊得徐展鴻管領之星城-新世紀福音戰士PC產包1個及星
    城-鯊很大PC產包1個（價值共新臺幣【下同】100元）後離
    去，隨後將竊得之遊戲包2個棄置於不詳處所。
　㈡於109年11月26日下午3時45分許，在新竹縣○○鎮○○路000號2
    樓，見陳惠璟當時之租屋處窗戶未關，即徒手逾越窗戶侵入
    住宅竊得陳惠璟所有之現金約3萬元後離去，隨後將竊得之
    現金花用殆盡。
　㈢另於109年11月29日上午10時20分許，在新竹縣○○鎮○○路000
    號2樓，見陳惠璟當時之租屋處窗戶未關，即徒手逾越窗戶
    侵入住宅竊得陳惠璟所有之現金約2萬9,000元、Coach花紋
    手拿包1個（價值約3,000元）、金戒指1個（變賣所得約2,0
    00元）後離去，旋將竊得及變賣之現金花用殆盡，並將竊得
    之Coach花紋手拿包1個棄置於不詳處所。嗣徐展鴻、陳惠璟
    察覺上開物品遭竊後報警處理，經警循線查悉上情。
二、案經徐展鴻、陳惠璟訴由新竹縣政府警察局竹東分局報告臺
    灣新竹地方檢察署檢察官偵查後起訴。
　　理  由
壹、程序方面：
　　本案被告江曉峰所犯均係死刑、無期徒刑、最輕本刑為3年
    以上有期徒刑以外之罪，其於準備程序中就被訴事實均為有
    罪之陳述，經法官告知簡式審判程式之旨，並聽取公訴人、
    被告及辯護人之意見後，本院依刑事訴訟法第273條之1第1
    項之規定，裁定進行簡式審判程序。是本案之證據調查方式
    及證據能力之有無，依刑事訴訟法第273條之2及第159條第2
    項之規定，不受同法第159條第1項、第161條之2、第161條
    之3、第163條之1及第164條至第170條規定之限制，合先敘
    明。
貳、實體方面：
一、認定犯罪事實所憑之證據及認定之理由：
　㈠上開犯罪事實，業據被告江曉峰於警詢及偵查中、本院準備
    程序及審理中均坦承不諱（偵132號卷第4至5頁、偵1098號
    卷第4至5頁、偵13036號卷第4至6、42至43頁、本院卷第41
    至42、49頁），核與證人即告訴人徐展鴻於警詢中之證述（
    偵13036號卷第6至7頁）、證人即告訴人陳惠璟於警詢及偵
    查中之證述（偵1098號卷第7至8頁、偵132號卷第7至8頁、
    偵13036號卷第43頁）相符，此外，並有109年10月7日統一
    超商及路口監視器錄影翻拍照片8張（偵13036號卷第10至11
    頁）、車輛詳細資料報表1份（偵13036號卷第16頁）、現場
    蒐證及監視器錄影翻拍照片共10張（偵132號卷第9至10頁、
    偵1098號卷第9頁）附卷可稽，足認被告上開任意性自白，
    核與事實相符，堪予採信。
　㈡本案事證明確，被告上開犯行，均洵堪認定，自應依法予以
    論罪科刑。　　　
二、論罪科刑：
  ㈠核被告就事實欄一、㈠所為，係犯刑法第320條第1項之竊盜罪
    。
  ㈡又按刑法第321條第1項第1款之侵入住宅竊盜罪，其所謂「住
    宅」，乃指人類日常居住之場所而言，祗須為人所居住之處
    所為已足，不以行竊時必有人住居為必要。又修正前刑法第
    321條第1項第2款規定將「門扇」、「牆垣」、「其他安全
    設備」並列，則所謂「門扇」，係指門戶、窗扇等阻隔出入
    之設備而言；所謂「其他安全設備」，係指除門扇牆垣以外
    ，依通常觀念足認為防盜之一切設備而言，如電網、門鎖以
    及窗戶等是。準此，實務上向來認為窗戶依通常觀念具有防
    閑作用，應屬修正前刑法第321條第1項第2款所稱之「其他
    安全設備」。然刑法第321條第1項第2款業於108年5月29日
    修正公布，並於同年5月31日生效，考其修正理由略謂：「
    第1項第2款『門扇』修正為『門窗』，以符實務用語」，可知立
    法者為使法條文字契合實際語言使用情況，將「門扇」修正
    為「門窗」，而使「窗戶」得為其文義範圍所涵蓋，是依修
    正後刑法第321條第1項第2款規定，所謂「門窗」即應包含
    窗戶在內。另刑法第321條第1項第2款之毀越門窗牆垣或其
    他安全設備罪，所謂「毀」係指毀損或毀壞，「越」則指踰
    越或超越，毀與越不以兼有為限，若有其一即克當之，是祗
    要毀壞、踰越或超越門窗、安全設備之行為，使該門窗、安
    全設備喪失防閑作用，即該當於前揭規定之要件。經查，被
    告於事實欄一、㈡㈢所載時地，由告訴人陳惠璟租屋處窗戶侵
    入住宅內竊取財物，核與刑法第321條第1項第1款、第2款之
    構成要件相當，屬踰越窗戶侵入住宅無訛。是核被告就事實
    欄一、㈡㈢所為，均係犯刑法第321條第1項第1款、第2款之踰
    越窗戶侵入住宅竊盜罪。起訴書認被告就事實欄一、㈡㈢係犯
    刑法第320條第1項第1項第1款、第2款之踰越安全設備侵入
    住宅竊盜罪嫌，容有未恰，惟經公訴檢察官於準備程序時更
    正為踰越窗戶侵入住宅竊盜罪（本院卷第42頁），併此敘明
    。
  ㈢被告所犯上開3次犯行，犯意各別，行為互殊，應予分論併罰
    。
  ㈣爰以行為人之責任為基礎，審酌被告竊盜他人財物，侵害他
    人財產法益，危害社會信賴關係與治安，顯然欠缺法治及尊
    重他人財產權之觀念，行為殊值非難；復衡酌被告坦承犯罪
    之犯後態度，並已賠償告訴人陳惠璟之損失，有本院公務電
    話紀錄1份附卷可參（本院卷第55頁），並考量其等犯罪之
    動機、目的、手段、本件犯罪所生之損害程度及告訴人對於
    本案量刑之意見（本院卷第31、55頁），暨被告自述高中畢
    業，現從事板模工為業，家庭經濟狀況勉持（本院卷第49、
    50頁）等一切情狀，分別量處如主文所示之刑，並就有期徒
    刑部分定其應執行之刑，且均諭知易科罰金之折算標準。
三、沒收：
　㈠按犯罪所得，屬於犯罪行為人者，沒收之；前二項之沒收，
    於全部或一部不能沒收或不宜執行沒收時，追徵其價額，刑
    法第38條之1第1項前段、第3項分別定有明文。查被告就事
    實欄一、㈠竊得之財物為星城-新世紀福音戰士PC產包1個、
    星城-鯊很大PC產包1個，均未據扣案，且未實際發還被害人
    ，爰均依刑法第38條之1第1項前段、第3項規定，於被告該
    罪刑項下宣告沒收，並於全部或一部不能沒收或不宜執行沒
    收時，均追徵其價額。
　㈡又按宣告前二條之沒收或追徵，有過苛之虞、欠缺刑法上之
    重要性、犯罪所得價值低微，或為維持受宣告人生活條件之
    必要者，得不宣告或酌減之，刑法第38條之2第2項定有明文
    。查被告就事實欄一、㈡㈢所竊得之財物，被告已與告訴人陳
    惠璟達成和解，且被告已實際賠償14萬元予告訴人陳惠璟，
    業據被告於準備程序中陳述甚詳（本院卷第42、43頁），並
    有本院公務電話紀錄1份附卷可參（本院卷第55頁），已達
    沒收制度剝奪被告犯罪所得之立法目的，如在本案另沒收被
    告此部分犯罪所得，將使其承受過度之不利益，顯屬過苛，
    爰依刑法第38條之2第2項規定，不予宣告沒收或追徵。
據上論斷，應依刑事訴訟法第273條之1第1項、第299條第1項前
段，判決如主文。
本案經檢察官蔡宜臻提起公訴，檢察官劉得為到庭執行職務。
中　　華　　民　　國　　110 　年　　6 　　月　　3 　　日
                  刑事第三庭    法　官  王靜慧
以上正本證明與原本無異。
如不服本判決應於收受本判決後20日內向本院提出上訴書狀，上
訴書狀應敘述具體理由。上訴書狀未敘述上訴理由者，應於上訴
期間屆滿後20日內補提理由書狀於本院(均須按他造當事人之人
數附繕本)「切勿逕送上級法院」。告訴人或被害人如對於本判
決不服者，應具備理由請求檢察官上訴，其上訴期間之計算係以
檢察官收受判決正本之日期為準。
中　　華　　民　　國　　110 　年　　6 　　月　　3 　　日
                                書記官  劉文倩
附錄本案論罪科刑法條：
中華民國刑法第320條第1項
意圖為自己或第三人不法之所有，而竊取他人之動產者，為竊盜
罪，處5年以下有期徒刑、拘役或50萬元以下罰金。
中華民國刑法第321條第1項
犯前條第1項、第2項之罪而有下列情形之一者，處6月以上5年以
下有期徒刑，得併科50萬元以下罰金：
一、侵入住宅或有人居住之建築物、船艦或隱匿其內而犯之。
二、毀越門窗、牆垣或其他安全設備而犯之。
三、攜帶兇器而犯之。
四、結夥三人以上而犯之。
五、乘火災、水災或其他災害之際而犯之。
六、在車站、港埠、航空站或其他供水、陸、空公眾運輸之舟、
    車、航空機內而犯之。